---
title: "ESTADISTICA"
author: "Karen Velandia, Harbey Cely"
date: "17/11/2022"
output: html_document
---

```{r setup, include=FALSE}
knitr::opts_chunk$set(echo = TRUE)
```

### Trabajo en clase

En este documento se encontrara el desarrollo de la actividad propuesta por el docente de estadistica aplicada a la ingenieria.

1) Busqueda de datos en la GEIH 2021
<https://microdatos.dane.gov.co//catalog/701/datafile/F1>

2) Tabla de frecuencias sobre la variable categorica nominal P5020.
Se usaron las siguientes formulas:

Frecuencia relativa -> $rf=f/ftotal$
Frecuencia relativa porcentual -> $rf*100$

3) Estadistica descriptiva


# Punto 2:

```{r TallerHK}
library(readr)
TallerHK <- read_delim("C:/Users/CENTIC/Escritorio/taller/TallerHK.csv", 
                       delim = ";", escape_double = FALSE, trim_ws = TRUE)
View(TallerHK)
attach(TallerHK)

library(fdth)
TallerHK$P5020=as.factor(TallerHK$P5020)

str(TallerHK$P5020)

tabla=fdt_cat(TallerHK$P5020,sort=FALSE)
tabla
# INTERPRETACION
# Para mayor compresion de la tabla presentada podemos evidenciar que 8660 personas cuentan con inodoro conectado a alcantarillado, 148 personas cuentan con inodoro conectado a pozo septico, 48 cuentan con inodoro sin conexion, 26 no tienen servicio sanitario, 8 tienen banjamar y 2 personas utilizan letrina. Tambien podemos observar la frecuencia relativa en cada uno de estos casos al igual que la frecuencia relativa porcentual y acumulada, esta ultima no tiene interpretacion debido a que es una variable categorica nominal y no ordinal

# Las ecuaciones utilizadas se encuentran en la parte superior
```

# Punto 3:

```{r pressure}
library(readr)
TallerHK <- read_delim("C:/Users/CENTIC/Escritorio/taller/TallerHK.csv", 
                       delim = ";", escape_double = FALSE, trim_ws = TRUE)
library(moments)
              # MEDIDAS DE TENDENCIA CENTRAL
# Promedio
promedio = mean(TallerHK$P5140, na.rm=T)
# Mediana
median(TallerHK$P5140, na.rm=T)


            # MEDIDAS DE TENDENCIA DISPERSION
# Coeficiente de variacion
sd(TallerHK$P5140, na.rm=T) / promedio
# Coeficiente de asimetria
skewness(TallerHK$P5140, na.rm=T)
# Coeficiente de curtosis
kurtosis(TallerHK$P5140, na.rm=T)

# INTERPRETACION
# El valor promedio que pagan mensualmente por arriendo es $450.000, el coeficiente de variacion, el cual nos permite comparar las dispersiones de dos distribuciones distintas es de 0.69, el coeficiente de asimetria, el cual es una distribucion con respecto a su media es de 5.78 y el coeficiente de curtosis es de 74.927, lo que nos indica el grado de apuntamiento de la distribucion de frecuencia formando una grafica leptocurtica.




```

Link para mayor entendimiento de las graficas
<https://www.uv.es/ceaces/base/descriptiva/curtosis.htm>
<https://www.probabilidadyestadistica.net/tipos-de-asimetria/>
