---
title: <center>PROYECTO FINAL
author: <center>Karen Velandia-2202124 
        <center>Harbey Cely-2201128
date: "11/2/2023"
output: html_document
---

```{r setup, include=FALSE}
knitr::opts_chunk$set(echo = TRUE)
```

En el siguiente informe, se presenta un análisis descriptivo de diferentes datos, los cuales se obtuvieron al realizarle una encuesta a los estudiantes de la facultad de ingenierías fisicomecánicas de la Universidad Industrial de Santander,de igual forma se relacionan variables categóricas y continuas por medio de tablas para finalmente calcular la probabilidad para diferentes eventos.

## Librerias
```{r warning=F, message=F}
library(TeachingSampling)
library(modeest)
library(moments)
library(fdth)
```
## Lectura de datos
```{r warning=F, message=F}
library(readxl)
df <- read.csv("https://docs.google.com/spreadsheets/d/e/2PACX-1vT9eHtUFHecxTt_JizLjH20yHtp0dqpUxiZNYe3htgk-b6Vm9daEUzG7q0flP5IcR5CaZsZDtbD9mBc/pub?output=csv", encoding = "UTF-8")
attach(df)
```
## Prueba piloto
```{r message=FALSE, warning=FALSE}
# se renombra la variable de promedio
colnames(df) [c(11)]=c("promedio")
colnames(df) [c(2)]=c("codigo")
# semilla
set.seed(0905)
# Prueba piloto para 8 datos aleatorios de un total de 11.
pp=S.SI(11,8)
df$codigo[pp] # Las 8 personas para la prueba piloto
piloto=df[pp,]
v_p=var(piloto$promedio)
d_p=sd(piloto$promedio)
desv_deseada=(d_p)/4
var_deseada=desv_deseada^2
N=6612
n=(N*v_p)/((N*var_deseada)+v_p)
```
#### Resultados
```{r echo=FALSE, message=FALSE, warning=FALSE}
sprintf("Varianza piloto: %f", v_p)
sprintf("Desviación piloto: %f",d_p)
sprintf("Desviación deseada: %f",desv_deseada)
sprintf("Varianza deseada: %f",var_deseada)
sprintf("Población de estudiantes de la facultad: %d",N)
sprintf("tamaño de muestra mínima: %d", round(n,0))
```
## Muestreo por conglomerado
```{r warning=F, message=F}
# Aleatorizacion con MAS (Muestreo probabílistico)
set.seed(90)
# Para carrera:

# 1 -> Ingeniería civíl
# 2 -> Diseño
# 3 -> E3T
# 4 -> Ingeniería industrial
# 5 -> Ingeniería mecánica
# 6 -> Ingeniería de sistemas
a=sample(1:6,1)
if (a==3){
  print("1 -> electrica")
  print("2 -> electronica")
  sample(1:2,1)
}
# Para semestre:
b=sample(1:10,1)
# Para asignatura:
c=sample(1:3,1)
# Para grupo:
d=sample(1:5,1)
```
### Ejemplo
```{r warning=F, message=F, echo=F}
sprintf("Carrera %d: Ingeniería industrial",a)
sprintf("Semestre %d",b)
sprintf("Asignatura %d: 28997-Estructuras computacionales",c)
sprintf("Grupo %d: Grupo D1 Lunes 10:00-12:00",d)
```
## Estadistica descriptiva para cada variable
Utilizando todos los datos.

### Edad (Numérica)
```{r warning=F, message=F, echo=F}
#                  EDAD
# Tendencia central
sprintf("Promedio: %d", round(mean(df$Edad),0))
# Medidas de dispersión
sprintf("Desviación: %f", sd(df$Edad))
sprintf("Varianza: %f", var(df$Edad))
limSup = mean(df$Edad) + sd(df$Edad)
limInf = mean(df$Edad) - sd(df$Edad)
rango = limSup-limInf
sprintf("Rango: %f", rango)
# Medidas de distrubución
sprintf("Coeficiente de variación: %f", sd(df$Edad)/mean(df$Edad))
sprintf("Coeficiente de asimetría: %f", skewness(df$Edad))
sprintf("Coeficiente de curtosis: %f", kurtosis(df$Edad))

hist(df$Edad, xlab = "Edades", ylab = "frecuencia",
     main = "Histograma de Edad", col = "orange")
```

### Sexo (categórica)
```{r warning=F, message=F, echo=F}
#                  SEXO
# Tendencia central
sprintf("Moda: %s", mfv(df$Sexo))
# Tabla de frecuencias
TablaSexo=fdt_cat(df$Sexo,sort=FALSE)
print("Tabla de frecuencias de Hombre y Mujer en la muestra")
TablaSexo
```

### Carrera (categórica)
```{r warning=F, message=F, echo=F}
#                  CARRERA
# Tendencia central
colnames(df) [c(5)]=c("Carrera")
sprintf("Moda: %s", mfv(df$Carrera))
# Tabla de frecuencias
TablaCarrera=fdt_cat(df$Carrera,sort = F)
print("Tabla de frecuencias de los programas académicos ")
TablaCarrera
```

### Estudio Independiente (Numérica)
```{r warning=F, message=F, echo=F}
#             ESTUDIO INDEPENDIENTE
# Tendencia central
colnames(df) [c(6)]=c("EstudioIndependiente")
sprintf("Promedio: %d", round(mean(df$EstudioIndependiente), 0))
# Medidas de dispersión
sprintf("Desviación: %f", sd(df$EstudioIndependiente))
sprintf("Varianza: %f", var(df$EstudioIndependiente))
limSup = mean(df$EstudioIndependiente) + sd(df$EstudioIndependiente)
limInf = mean(df$EstudioIndependiente) - sd(df$EstudioIndependiente)
rango = limSup-limInf
sprintf("Rango: %f", rango)
# Medidas de distrubución
sprintf("Coeficiente de variación: %f", sd(df$EstudioIndependiente)/mean(df$EstudioIndependiente))
sprintf("Coeficiente de asimetría: %f", skewness(df$EstudioIndependiente))
sprintf("Coeficiente de curtosis: %f", kurtosis(df$EstudioIndependiente))
hist(df$EstudioIndependiente, xlab = "Horas", ylab = "frecuencia",
     main = "Histograma de Horas de estudio independiente", col = "cyan")
```

### Dispositivos electrónicos (categórica)
```{r warning=F, message=F, echo=F}
#                  Dispositivos electrónicos
# Tendencia central
colnames(df) [c(7)]=c("Dispositivos")
sprintf("Moda: %s", mfv(df$Dispositivos))
# Tabla de frecuencias
TablaDispositivos=fdt_cat(df$Dispositivos,sort = T)
print("Tabla de frecuencias de dispositivos indispensables para estudiar")
TablaDispositivos
```

### Grado de importancia de los medios digitales (categórica)
```{r warning=F, message=F, echo=F}
#             IMPORTANCIA DE LOS MEDIOS DIGITALES
# Tendencia central
colnames(df) [c(8)]=c("MediosDigitales")
sprintf("Moda: %s: mucha importancia", mfv(df$MediosDigitales))
# Tabla de frecuencias
md=as.factor(df$MediosDigitales)
TablaMediosDigitales=fdt_cat(md,sort = T)
print("Tabla de frecuencias del grado de importancia de los medios digitales para estudiar")
TablaMediosDigitales
```


```{r warning=F, message=F, echo=F}
#                  HORAS DE SUEÑO
# Tendencia central
colnames(df) [c(9)]=c("Sueño")
sprintf("Promedio: %d", round(mean(df$Sueño), 0))
# Medidas de dispersión
sprintf("Desviación: %f", sd(df$Sueño))
sprintf("Varianza: %f", var(df$Sueño))
limSup = mean(df$Sueño) + sd(df$Sueño)
limInf = mean(df$Sueño) - sd(df$Sueño)
rango = limSup-limInf
sprintf("Rango: %f", rango)
# Medidas de distrubución
sprintf("Coeficiente de variación: %f", sd(df$Sueño)/mean(df$Sueño))
sprintf("Coeficiente de asimetría: %f", skewness(df$Sueño))
sprintf("Coeficiente de curtosis: %f", kurtosis(df$Sueño))
hist(df$Sueño, xlab = "Horas de sueño", ylab = "frecuencia",
     main = "Histograma de horas de sueño promedio", col = "purple")
```

### Horas dedicadas a redes sociales (Numérica)
```{r warning=F, message=F, echo=F}
#                  HORAS DE DISTRACCION
# Tendencia central
colnames(df) [c(10)]=c("Distracción")
sprintf("Mediana: %d", median(df$Distracción))
# Medidas de dispersion
sprintf("Desviacion: %f", sd(df$Distracción))
sprintf("Varianza: %f", var(df$Distracción))
limSup = mean(df$Distracción) + sd(df$Distracción)
limInf = mean(df$Distracción) - sd(df$Distracción)
rango = limSup-limInf
sprintf("Rango: %f", rango)
# Medidas de distrubucion
sprintf("Coeficiente de variación: %f", sd(df$Distracción)/mean(df$Distracción))
sprintf("Coeficiente de asimetría: %f", skewness(df$Distracción))
sprintf("Coeficiente de curtosis: %f", kurtosis(df$Distracción))
hist(df$Distracción, xlab = "Horas de distracción", ylab = "frecuencia",
     main = "Frecuencias de actividades diferentes al estudio", col = "red")
```

### Promedio ponderado acumulado (Numérica)
```{r warning=F, message=F, echo=F}
#                  PROMEDIO PONDERADO ACUMULADO
# Tendencia central
sprintf("Promedio: %d", round(mean(df$promedio), 0))
# Medidas de dispersion
sprintf("Desviación: %f", sd(df$promedio))
sprintf("Varianza: %f", var(df$promedio))
limSup = mean(df$promedio) + sd(df$promedio)
limInf = mean(df$promedio) - sd(df$promedio)
rango = limSup-limInf
sprintf("Rango: %f", rango)
# Medidas de distrubuciOn
sprintf("Coeficiente de variación: %f", sd(df$promedio)/mean(df$promedio))
sprintf("Coeficiente de asimetría: %f", skewness(df$promedio))
sprintf("Coeficiente de curtosis: %f", kurtosis(df$promedio))
hist(df$promedio, xlab = "promedio", ylab = "frecuencia",
     main = "Promedio Ponderado Acumulado", col = "yellow")
```

### Algo afecta el rendimiento? (categórica)
```{r warning=F, message=F, echo=F}
#             ALGÚN FACTOR AFECTA O NO EL RENDIMIENTO
# Tendencia central
colnames(df) [c(12)]=c("Rendimiento")
sprintf("Moda: %s", mfv(df$Rendimiento))
# Tabla de frecuencias
md=as.factor(df$Rendimiento)
TablaRendimiento=fdt_cat(md,sort = T)
print("Tabla de frecuencias de Sí o No")
TablaRendimiento
```

### Factores que afectan el rendimiento (categórica)
```{r warning=F, message=F, echo=F}
#             FACTOR QUE AFECTE EL RENDIMIENTO
# Tendencia central
colnames(df) [c(13)]=c("Factores")
print("Moda: Otro")
# Tabla de frecuencias
md=as.factor(df$Factores)
TablaFactores=fdt_cat(md,sort = T)
print("Tabla de frecuencias de factores que afectan el rendimiento")
TablaFactores
```


### Tabla de contingencia entre Sexo y Carrera
```{r warning=F, message=F, echo=F}
# Cruce de las variables Sexo y Carrera (categorica vs categorica)
library(gmodels)

CrossTable(df$Sexo, df$Carrera, prop.r = T, prop.t = F,prop.c = F,
           expected = F, prop.chisq = F, format = "SPSS", dnn = c("Sexo","Carrera"), max.width = 1)


```

### Tabla de contingencia entre Carrera y Dispositivos
```{r warning=F, message=F, echo=F}
# Cruce de las variables Carrera y Dispositivos (categorica vs categorica)
colnames(df) [c(7)]=c("Dispositivos")
CrossTable(df$Carrera, df$Dispositivos, prop.r = T, prop.t = F,prop.c = F,
           expected = F, prop.chisq = F, format = "SPSS", dnn = c("Carrera","Dispositivos"), max.width = 1) # Fila
```

### Tabla cruzada entre Carrera y Promedio
```{r warning=F, message=F, echo=F}
# Cruce de las variables Carrera y Promedio (categorica vs Continua)
library(crosstable)
crosstable(df, c(Carrera, promedio), by=Carrera) %>%
  as_flextable(keep_id=TRUE)
```

## Probabilidades
¿Qué probabilidad hay de que haya una persona que duerma menos de 4 horas y tenga el promedio por encima de 4.0?
```{r warning=F, message=F}
library(gtools)
A=
( nrow(combinations(3,1))*1) / nrow(combinations(49,1))*
( nrow(combinations(13,1)*1)) / nrow(combinations(49,1))
sprintf("Probabilidad: %f = %f%%", A, A*100)
```

¿Qué probabilidad hay de que haya una mujer perteneciente a ingeniería mecánica que le dedique a lo menos 20 horas a su trabajo independiente?
```{r warning=F, message=F}
library(gtools)
B=
( nrow(combinations(16,1))*1 ) / nrow(combinations(49,1))* 
( nrow(combinations(13,1))*1 ) / nrow(combinations(49,1))* 
( nrow(combinations(17,1))*1 ) / nrow(combinations(49,1))
sprintf("Probabilidad: %f = %f%%", B, B*100)                                            
```

## SUSTENTACION DEL PROYECTO EN YOUTUBE
<https://youtu.be/imm8CEgJn98>


